臺灣新竹地方法院刑事判決　　　　　　　 96年度訴字第798號
公　訴　人　臺灣新竹地方法院檢察署檢察官
被　　　告　甲○○
　　　　　　　　　（現另案於臺灣新竹監獄新竹分監執行中）
選任辯護人　陳恩民律師
　　　　　　魏翠亭律師
上列被告因違反槍砲彈藥刀械管制條例案件，經檢察官提起公訴
（96年度偵字第5330號），本院判決如下：
    主    文
甲○○未經許可，寄藏可發射子彈具有殺傷力之改造手槍，處有
期徒刑年貳月，併科罰金新臺幣拾萬元，罰金如易服勞役，以
新臺幣壹仟元折算壹日。扣案之改造手槍壹支（槍枝管制編號：
0000000000號），沒收之。
    事    實
一、甲○○前於民國94年間，因竊盜案件經臺灣高等法院以95年
    度上易字第2280號判決有期徒刑7 月確定，於96年9 月1 日
    通緝到案後現正入監執行（不構成累犯）。甲○○明知可發
    射子彈具有殺傷力之改造手槍係槍砲彈藥刀械管制條例第4
    條第1 項第1 款所列管之槍砲，非經主管機關之許可，不得
    擅自寄藏，竟於94年7 、8 月間某日，在苗栗縣竹南鎮○○
    路90號富貴汽車旅館外，收受「鍾士琦」所交付可發射子彈
    具有殺傷力之仿WALTHER 廠PPK/S 型半自動手槍換裝土造金
    屬槍管而成之改造手槍乙支（槍枝管制編號：000000
    0000號），充作鍾士琦半年前向其借款新臺幣（下同）
    數萬元之質押擔保後，即自斯時起未經許可而寄藏上開具殺
    傷力之改造手槍，並藏放於其位於新竹縣芎林鄉○○路○ 段
    693 號之15所開設之承恩數位監控店內，嗣又搬遷至苗栗縣
    竹南鎮○○路436 號2 樓，再搬遷至新竹市○○路○ 段108
    巷1 弄10號，亦均將上開改造手槍藏放於前開處所，嗣於96
    年8 月31日21時30分許，因另案竊盜案件遭通緝，在新竹市
    ○區○○路1 段108 巷1 弄10號為警當場查獲，扣得前揭具
    有殺傷力之改造手槍乙支而查獲上情。
二、案經新竹市警察局移送臺灣新竹地方法院檢察署檢察官偵查
    起訴。
    理  由
壹、程序方面：
    本件被告甲○○及其辯護人於本院準備程序及審判程序中均
    明確表示對本案卷內人證、物證之證據能力無意見（見本院
    96年11月30日準備程序筆錄、同年12月11日審判筆錄），且
    於言詞辯論終結前，就本案證據之調查，均無任何異議，既
    無異議，依刑事訴訟法第159 條之5 規定，該等人證、物證
    ，自均有證據能力，先予敘明。
貳、實體部分：
一、認定犯罪事實所憑之證據及認定之理由：
    訊據被告對於前開時、地收受鍾士琦所交付扣案之改造手槍
    乙支，充作鍾士琦前所積欠其數萬元借款債務質押之用後，
    即自斯時起未經許可而寄藏上開具殺傷力之改造手槍，嗣於
    新竹市○區○○路1 段108 巷1 弄10號之居所查獲等情，於
    本院審理中坦承不諱，核與被告之妻吳月雲警詢中之證述相
    符，並有新竹市警察局搜索扣押筆錄、扣押物品目錄表各乙
    份、扣案槍枝照片4 張及搜索目標勘查照片8 張（見偵卷第
    11 頁 至13頁、第31頁至第32頁、第69頁至72頁）附卷可參
    ；此外，復有改造手槍乙支扣案可資佐證（保管字號：96年
    度黃保管字第77號，扣押物品清單見偵查卷第77頁）。而扣
    案槍枝經送內政部警政署刑事警察局以性能檢驗法鑑驗後，
    證實送鑑改造手槍乙支（槍枝管制編號：00000000
    00號）係仿WALTHE R廠PPK/S 型半自動手槍製造之槍枝，
    換裝土造金屬槍管而成之改造手槍，機械性能良好，可擊發
    適用子彈，具有殺傷力等節，有該局於96年9 月26日出具之
    刑鑑字第0960139336號槍彈鑑定書存卷可考（見偵查卷第61
    頁至第62頁），足見被告確有寄藏扣案具有殺傷力之改造手
    槍之犯行無訛。本件事證明確，被告犯行洵堪認定，應依法
    論科。
二、論罪：
(一)、按槍砲彈藥刀械管制條例第4 條所列之槍砲，依同條例第5
    條規定，非經中央主管機關許可，不得製造、販賣、運輸、
    轉讓、出租、出借、持有、寄藏或陳列。本件被告所寄藏之
    仿WALTHER 廠PPK/S 型改造手槍乙支，乃屬槍砲彈藥刀械管
    制條例第4 條第1 項第1 款所稱之其他可供發射子彈具有殺
    傷力之槍砲。核被告所為，係犯槍砲彈藥刀械管制條例第8
    條第4 項之未經許可寄藏其他可發射子彈具有殺傷力之改造
    手槍罪。
(二)、次按，寄藏與持有，均係將物置於自己實力支配之下，僅寄
    藏必先有他人持有行為，而後始為之受寄代藏，故受寄人代
    為保管，其保管之本身，亦屬持有，不過此之持有係受寄之
    當然結果，槍砲彈藥刀械管制條例既就「持有」與「寄藏」
    為分別處罰之規定，則單純之「持有」，固不包括「寄藏」
    ，惟「寄藏」之受人委託代為保管，其保管之本身所為之「
    持有」，既係「寄藏」之當然結果，法律上自宜僅就「寄藏
    」行為為包括之評價，不應另就「持有」予以論罪（最高法
    院74年臺上字3400號判例意旨參照）。是被告寄藏改造手槍
    而持有該改造手槍，應為寄藏改造手槍之當然結果，不另論
    罪。
三、科刑：
(一)、按未經許可持有改造手槍罪，其持有之繼續，為行為之繼續
    而非狀態之繼續，亦即該改造手槍一經持有，罪即成立，但
    其完結須繼續至持有行為終了時為止。則包括持有之寄藏該
    改造手槍行為，自亦為行為之繼續，其犯罪之完結亦須繼續
    至寄藏行為終了時為止，其間法律縱有變更，如其行為繼續
    實施至新法施行以後，即無行為後法律變更之可言，而應適
    用其行為終止時之法律論處（最高法院75年度臺上字第6600
    號、89年度臺非字第186 號判決意旨參照）。查被告於94年
    7 、8 月間某日起持有扣案改造手槍，經警於96年8 月31日
    查獲，被告持有上開改造手槍之行為繼續中，刑法已於94年
    1 月7 日修正公布，並於95年7 月1 日施行，惟依上開說明
    ，仍不生行為後法律變更之新舊法比較問題，應適用其行為
    終止時之修正後刑法相關規定論處。
(二)、爰審酌被告無視法令禁制，未經許可寄藏具有殺傷力之改造
    手槍，且受託寄藏時間甚長，且被告於查獲後先表明係邱華
    光所交付，又於偵查中供稱係綽號「阿德」真實姓名年籍不
    詳之成年男子所交付，復於本院準備程序及審理中又改稱係
    鍾士琦所交付，前後供述均不相同，被告並未於查獲後清楚
    交代槍枝來源，又寄藏期間雖未查出該改造手槍用於其他犯
    罪，惟被告係在另案竊盜通緝中寄藏該改造手槍，對人身安
    全及社會治安所造成之潛在危害甚鉅，兼衡其藏放槍枝之數
    量，態度普通，及其犯罪之目的、手段等一切情狀，量處如
    主文所示之刑及併科罰金刑，並諭知罰金易服勞役之折算標
    準。
(三)、至於辯護人另為被告辯護稱：被告坦承犯行，且被告寄藏槍
    枝，係因其與鍾士琦間之債務關係，非為犯罪之意圖，且並
    無另外查獲子彈，犯罪情節情可憫恕，請求本院依刑法第59
    條之規定減輕其刑等語，固非全然無據。惟刑法第59條之酌
    減其刑，必須犯罪另有特殊之原因與環境等情狀，在客觀上
    足以引起一般之同情，認為確可憫恕，且即予宣告法定最低
    度之刑，猶嫌過重者，始有其適用。然查，被告明知鍾士琦
    所交付扣案之改造手槍，乃違禁物，不得擅自寄藏，卻僅因
    其與鍾士琦間有債務糾紛而加以收受，且自斯時起未經許可
    寄藏該改造手槍，其犯行在客觀上實難以引起一般之同情，
    尚非情可憫恕，至被告雖於本院審理時坦承犯行，惟此係犯
    後態度之情狀，究與刑法第59條之犯罪情狀仍然有別，是本
    院認本件被告應無刑法第59條規定之適用，附此敘明。
(四)、扣案可發射子彈具有殺傷力之仿WALTHER 廠PPK/S 型改造手
    槍乙支（槍枝管制編號：0000000000號），機械性能良好，
    具殺傷力，屬違禁物，不問屬於犯人與否，應依刑法第38條
    第1 項第1 款規定宣告沒收。
四、據上論斷，應依刑事訴訟法第299條第1項前段，槍砲彈藥刀
    械管制條例第8 條第4 項，刑法第11條前段、第42條第3項
    前段、第38條第1 項第1 款，判決如主文。
本案經檢察官王唯怡到庭執行職務。
中　　華　　民　　國　　96　　年　　12　　月　　17　　日
                  刑事第三庭審判長法　官  賴淑敏
                                  法  官  黃美文
                                  法  官  林惠君
以上正本證明與原本無異。
如不服本判決應於收受本判決後十日內向本院提出上訴書狀，其
未敘述上訴理由者，並得於提起上訴後十日內向本院補提理由書
狀( 均須按他造當事人之人數附繕本 )「切勿逕送上級法院」。
                                  書記官  謝國聖
中　　華　　民　　國　　96　　年　　12　　月　　17　　日
附錄論罪科刑法條：
槍砲彈藥刀械管制條例第8條第4項：
未經許可，持有、寄藏或意圖販賣而陳列第1項所列槍枝者，處3
年以上10年以下有期徒刑，併科新臺幣700萬元以下罰金。
